

DESARROLLADOR DE SOFTWARE · INVESTIGADO

Av. Metropolitana 742, Urb. San Eulogio, Comas, Lima, Lima, Perú

□ (+51) 982042088 | 🗷 martin.vuelta@gmail.com | 🌴 martin.vuelta.me | 🖸 zodiacfireworks | 🛅 martinvuelta

Resumen _

Actual cofundador y director de Investigación y Desarrollo de Software en SoftButterfly. Con más de 4 años de experiencia en desarrollo de software y desarrollo web y 2 años de experiencia en desarrollo en seguridad informática y infraestructura.

Me gustan las ciencias y siempre estoy buscando la mejor manera de resolver problemas teóricos o experimentales mediante la aplicación de la informática para lograr una mejor comprensión del mundo.

Mierda

Educación

Universidad Nacional Mayor de San Marcos

Lima, Perú

B. S. EN FÍSICA Mar. 2008 - 2018

Habilidades

Programación Python, C, C++, C#, Fortran, Matlab, Mathematica, JavaScript, LaTeX, Java, Julia, Kotlin

Librerías LAPACK, BLAS, Intel MKL, ILnumerics, OpenCV, Cuda, OpenGL, SFML

Mobile Android

Web Wagtail, Django, Flask, Express, HTML5, CSS3, SASS, Gulp

Base de Datos MySql, MariaDB, PostgreSql, Redis, SQLite

Cloud IBM Bluemix, Google Cloud Platform, Amazon Web Services

Idiomas Español, Inglés

Experiencia ______

Senamhi Lima, Peru

EXTERNAL FORTRAN CONSULTANT

• Consultor de programación en Fortran.

• Desarrollo de programas de análisis de datos.

SoftButterfly Lima, Peru

CO-FOUNDER & DIRECTOR DE INVESTIGACIÓN Y DESARROLLO DE SOFTWARE

Feb. 2017 - PRESENTE

Nov. 2017 - May. 2018

- Desarrollo de un sistema de *eLearning* usando Python, Django y Wagtail.
- Desarrollo de un sistema de registro de preguntas y generación de evaluaciones.
- Implementación de infraestructura de los sistemas internos de SoftButterfly empleando varias herramientas del Stack de AWS.
- Investigación y desarrollo de estaciones meteorológicas empleando comodity hardware e IoT (Internet de las cosas).
- Investigación y desarrollo de sistema de seguimiento y recuperación de globos meteorológicos.
- Investigación y desarrollo de sistema de caracterización de mosquitos por la frecuencia de su aleteo.

HackSpace Perú Lima, Perú

LEAD TRAINER Ene. 2015 - PRESENTE

- Entrenador de desarrollo web *full stack* en el PADT 2017 (Programa de Alto Desempeño Tecnológico) en colaboración con el Ministerio de la Producción.
- Entrenador de Internet de las cosas (IoT) de los entrenamientos presenciales del CoreUpgrade 2017.
- Entrenador de desarrollo web backend de los entrenamientos presenciales del CoreUpgrade 2016.

HackSpace PerúLima, PerúLead Software DeveloperMar. 2016 - PRESENTE

• Planeamiento, diseño, desarrollo e implementación de toda la infraestructura web de HackSpace Perú.

- Implementación de sistema de eLearning para el programa de entrenamientos anuales CoreUpgrade 2017.
- 24 DE OCTUBRE DE 2019 MARTÍN VUELTA · CURRÍCULO

Grupo RPP Lima, Perú

Web Developer Freelance Ago, 2017 - Sep. 2017

- Desarrollo de visualizaciones web interactivas empleando GreenSock, D3JS y HighCharts.
 - Las cifras del caos.
 - El viaje de la papeleta..
 - Las victimas mortales.
 - Cinco años de tragedias.

DGT Digital Lima, Perú

CONSULTOR DE SEGURIDAD INFORMÁTICA Y DESARROLLO WEB CON PYTHON

Feb. 2017 - Mar. 2017

- Capacitación de desarrollo web backend con Python y Django.
- · Capacitación de Seguridad Informática siguiendo el Estándar OWAS para mejorar la seguridad de sis sistemas informáticos.
- Capacitación de uso y configuración de Nginx y SSL.

UnionLabelNet Lima, Perú

DYNAMICS NAV DEVELOPER

Dic. 2016 - Mar. 2017

- Desarrollador de sistemas ERP con Microsoft Dynamics NAV.
- Desarrollo del *plugin* C-AL de VSCode para la mejorar la eficiencia en la programación en C-AL de Microsoft Dynamcis NAV.

HackSpace Perú Lima, Perú

SOFTWARE DEVELOPER Nov. 2015 - Nov. 2016

- Desarrollo frontend de los servicios web de HackSapce.
 - Entrenamiento de comunidades 2015.
 - CoreUpgrade 2016.

Comisión Nacional de Investigación y Desarrollo Aeroespacial

Lima, Perú

Abr. 2014 - Dic. 2015

ASISTENTE DE INVESTIGACIÓN

- Investigación de algoritmos para la predicción de la actividad solar.
- Desarrollo de sistemas de monitoreo meteorológico.
- · Automatización calculo de efemérides.

DJEngineeringLima, Perú

SOFTWARE DEVELOPER

Jul. 2015 - Jul. 2016

• Soporte y desarrollo de características en backend y frontend de sistemas web.

Metrología y Técnicas CP

Lima, Perú

TÉCNICO EN METROLOGÍA

DOCENTE

Jul. 2013 - Dic. 2013

Jun. 2012 - Dic. 2012

- Técnico en metrología para la calibración de equipos de medición de masa, longitud, tiempo, volumen, temperatura, humedad y fuerza
- Automatización de los análisis de datos de calibración usando Matlab.
- Elaboración de guiones de medición y platilla de informe de calibración de tamices siguiendo las especificaciones de la NTC 32 (Norma Técnica Colombiana)

Pro Ciencia Lima, Perú

DOCENTEMar. 2013 - Jun. 2013

• Docente del curso de Química de nivel secundaria y primaria.

TRENTO Lima, Perú

• Docente de Física y Química nivel de secundaria.

TRENTO Lima, Perú

DOCENTE Abr. 2009 - Ago. 2009

 Asesor académico de los cursos de Aritmética, Álgebra, Geometría, Trigonometría, Razonamiento Matemático, Física y Química de nivel secundaria.

Reconocimientos

2016	6to Lugar , Il Concurso de Programación - IEEE Brain Coding 1.5	Perú
2015	Reconocimiento, por participación en el evento "Creando, Innovando: Soluciones tecnológicas	Lima, Perú
	para un congreso más representativo" organizado por el Congreso de la República del Perú	
2014	Microsoft Active Professional, Microsoft	Lima, Perú
2013	Microsoft Active Professional, Microsoft	Lima, Perú
2012	Microsoft Active Professional, Microsoft	Lima, Perú

Ponencias Medidas básicas de seguridad para servidores Lima, Perú I FORO DE TECNOLOGIAS Y EMPRENDIMIENTO Jun. 2017 **Cellular Automata with Python** Lima, Perú DIA DEL CÓDIGO May. 2017 Lima, Perú Jupyter Notebook: Entorno de Programación Interactivo FLISOL LIMA May. 2017 Fedora, Python y Arduino Puno, Perú FUDCON: FEDORA USERS AND DEVELOPERS CONFERENCE Oct. 2016 Computación de alto rendimiento con Python Piura, Perú XXIII CONGRESO INTERNACIONAL DE INGENIERÍA, ELECTRÓNICA, ELÉCTRICA Y COMPUTACIÓN Ago. 2016 Algoritmos computacionales para el análisis de actividad solar. Piura, Perú ENCUENTRO CIENTÍFICO INTERNACIONAL Jul. 2015 Solar cycle forecasting. Cusco, Perú X CONFERENCIA LATINOAMERICANA DE GEOFÍSICA ESPACIAL Sep. 2014

Sobre el problema gravitacional inverso en gravedad newtoniana.	
XI SIMPOSIO PERUANO DE FÍSICA Y V CONGRESO PERUANO DE FÍSICA MÉDICA	Oct. 2012

Movimiento de partículas cargadas en campos electromagnéticos.Cusco, PerúXI SIMPOSIO PERUANO DE FÍSICA Y V CONGRESO PERUANO DE FÍSICA MÉDICAOct. 2012Simulaciones Magnetohidrodinámica en física del plasma.Cusco, Perú

XV SIMPOSIO NACIONAL DE ESTUDIANTES DE FÍSICA

Nov. 2011

Cursos _____

The SCOSTEP/ISWI ISSS

Instituto Geofísico del Perú Sep. 2014

Lima, Perú

Arduino Lima, Perú
Universidad Nacional de Ingeniería Ene. 2013

Programación Científica con MatLab

Lima, Perú

LABORATORIO DE FÍSICA DE EVENTOS NATURALES Ene. 2013

5th School of Cosmic Rays and AstrophysicsLa Paz, BoliviaUniversidad Mayor de San AndrésAgo. 2012

CETQ-Fermilab School QCD and Electroweak phenomenologyLima, BoliviaPONTIFICIA UNIVERSIDAD CATÓLICA DEL PERÚJul. 2012 - Ago. 2012

Curso de Gestión OrganizacionalLima, PerúPROPOLI, MIMDES Y LA UNIÓN EUROPEA.Nov. 2006 – Mar. 2007